【裁判字號】    99,交聲,64
【裁判日期】    990526
【裁判案由】    違反道路交通管理處罰條例聲明異議
【裁判全文】
臺灣臺北地方法院交通事件裁定          99年度交聲字第64號
移送機關即
原處分機關  臺北市交通事件裁決所
異  議  人
即受處分人  甲○○
                      號8樓
上列受處分人因違反道路交通管理處罰條例案件，對於臺北市交
通事件裁決所民國98年12月10日所為之處分（原處分案號：北市
裁申字第裁22-1AF028309號），聲明異議，本院裁定如下：
    主  文
異議駁回。
    理  由
一、原處分意旨略以：異議人即受處分人甲○○之車牌號碼
    LW-8557號自用小客車，於民國98年10月8日下午4時4分許，
    在臺北市○○○路30號前，因「在設有禁止停車標線處所停
    車」之違規，為臺北市停車管理工程處（下稱原舉發單位）
    以第1AF028309號舉發違反道路交通管理事件通知單(下稱系
    爭通知單)，逕行舉發。異議人不服舉發提出陳述，經原舉
    發單位於98年11月17日以北市停管字第09839249800號函覆
    設有禁止停車標線處所不得停車，禁止停車線之禁止時間為
    每日上午7時至下午8時，依採證照片顯示，該車輛於路口劃
    有黃色禁止停車標線路段停車，且無駕駛人在場，車輛未保
    持可立即行駛之狀態，影響其他用路人權益與不便，構成違
    規，經值勤人員採證舉發並無不當等語，移送機關即原處分
    機關臺北市交通事件裁決所（下稱原處分機關）遂以異議人
    違反道路交通管理處罰條例第56條第1項第4款規定，依違反
    道路交通管理事件統一裁罰基準及處理細則第43、44、67條
    規定，於98年12月10日，以北市裁申字第裁22-1AF028309號
    違反道路交通管理事件裁決書（下稱系爭裁決書）裁處罰鍰
    新臺幣（下同）900元罰鍰，系爭裁決書於98年12月17日送
    達異議人等語。
二、聲明異議意旨略以：異議人同日上午曾至臺北市立聯合醫院
    仁愛院區心臟門診就診，孰料同日下午開車洽公路上竟感覺
    身體不適、頭暈目眩有快要昏倒之感覺，當下即將車停靠路
    邊，並搭乘計程車至臺北市立聯合醫院仁愛院區掛急診，雖
    有違規但實屬身體不適之特殊情形，乃避免在尋找車位途中
    昏迷造成車禍損傷人命，爰提起本件異議等語。
三、按汽車駕駛人之行為有下列情形之一，當場不能或不宜攔截
    製單舉發者，得逕行舉發：五違規停車。又汽車駕駛人停車
    時，有下列情形之一者，處新臺幣600元以上1,200元以下罰
    鍰：四在設有禁止停車標誌、標線之處所停車。道路交通管
    理處罰條例第7條之2第1項第5款、第56條第1項第4款定有明
    文。又汽車停車時，應依下列規定：四設有禁止停車標誌、
    標線之處所不得停車，道路交通安全規則第112條第1項第4
    款亦有明訂。
四、經查：
    (一)異議人之車牌號碼LW-8557號自用小客車，於98年10月8日
      下午4時4分許，停放在如採證照片所示之繪有黃色禁止停
      車線之臺北市○○○路30號前之事實，為異議人所不否認
      ，有聲明異議狀在卷，復有舉發照片1紙在卷可考，堪以
      認定。
    (二)又異議人雖辯稱其係因感覺身體不適、頭暈目眩有快要昏
      倒之感覺，無法駕車而將車子停放路邊，並於同日下午3
      時33分至臺北市立聯合醫院仁愛院區掛急診，並提出臺北
      市立聯合醫院醫療費用收據1紙為證。惟經本院發函詢問
      臺北市立聯合醫院仁愛院區異議人就診時罹患何疾病、生
      理上有何狀況、依該狀況得否駕駛車輛等情，經臺北市立
      聯合醫院於99年5月18日以北市醫仁字第09931301400號函
      覆異議人於下午3時30分至該院急診評估胸痛狀況，經診
      視後並無須緊急處理之事項，約下午4時45分離院，該診
      視項目無法判斷患者是否得駕駛車輛等語，再觀諸所附異
      議人該日之急診病歷，其到院主訴為胸痛（chest pain）
      ，且到院時初步評估其氣管、呼吸、循環、肌力均屬正常
      ，有上開醫院函文及病歷各1份在卷足憑。是其確實於同
      日下午3時30分至下午4時45分均在臺北市立聯合醫院仁愛
      院區就診無誤，惟其主訴之胸痛與其異議狀所指稱之「身
      體不適、頭暈目眩、快要昏倒」並不一致，且依照上開證
      據亦難認其當時無法駕駛車輛必須立刻停車掛急診之情，
      是其上開所辯並不可採。
    (三)綜上，本件異議人確實有在禁止停車處所停車之行為，應
      可認定。
五、從而原處分機關以異議人「在設有禁止停車邊線之處所停車
    」之違規行為，依道路交通管理處罰條例第56條第1項第4款
    規定，以系爭裁決書裁處異議人罰鍰900元，並無不當，異
    議人之異議難認有理由，應予駁回。
六、據上論斷，應依交通案件處理辦法第19條，裁定如主文。
中    華    民    國    99    年    5     月    26    日
                  交通法庭法  官  李貞瑩
以上正本證明與原本無異
如不服本裁定應於送達後5日內向本院提出抗告狀
                          書記官  陳鳳瀴
中    華    民    國    99    年    5     月    26    日

司法院資訊處製作；財團法人民間司法改革基金會備份。
